臺灣高雄地方法院刑事判決　　　　　　　　　　　　九十一年度交簡上字第三七號
　　上　訴　人　臺灣高雄地方法院檢察署檢察官
　　被　　　告　甲○○
右上訴人因被告公共危險案件，不服本院鳳山簡易庭九十一年度鳳交簡字第一０三號
，中華民國九十一年二月二十八日第一審刑事簡易判決（聲請簡易判決處刑案號：九
十年度偵字第二一六八一號）提起上訴併臺灣臺南地方法院檢察署檢察官移送併辦（
九十一年度偵字第二五０三號），本院管轄之第二審合議庭判決如左：
    主  文
原判決撤銷。
甲○○連續服用酒類，不能安全駕駛動力交通工具而駕駛，處有期徒刑月，如易科
罰金以參佰元折算壹日。
    事  實
一、甲○○有飲酒之習慣，明知酒後不得駕駛汽車以免發生危險，竟仍基於概括犯意
    ，先於民國九十年十一月十三日一時許，酒後已達於反應較慢、感覺減低、思考
    改變、個性行為改變、步態不穩、噁心嘔吐、精神混惑不清晰，並影響駕駛而不
    能安全駕駛動力交通工具之狀態，仍駕駛動力交通工具即車號ＹＡ─八八六二號
    自小客車於國道十號公路上行駛，迨當日一時五十八分許行經國道十號公路六公
    里西向處時，為警查獲，並由警對其測試其飲酒後吐氣所含酒精成份，發現其吐
    氣所含酒精成份每公升已達一．０九毫克，而知上情。詎甲○○於判決前之九十
    一年二月二十六日零時三十分許，復於酒後已達於反應較慢、感覺減低並影響駕
    駛而不能安全駕駛動力交通工具之狀態，仍基於同一概括之犯意，駕駛動力交通
    工具即其所有之ＸＷ─九七八五號自用小客車於國道一號公路上行駛，迨當日二
    時二十六分許行經國道一號公路三二八公里南向處時，為警查獲，並由警對其測
    試其飲酒後吐氣所含酒精成份，發現其吐氣所含酒精成份每公升已達零點五六毫
    克，而知上情。
二、案經內政部警政署國道公路警察局移送臺灣高雄地方法院檢察署檢察官偵查聲請
    簡易判決處刑暨內政部警政署國道公路警察局移送臺灣臺南地方法院檢察署檢察
    官移送併辦。
    理  由
一、訊據被告甲○○對於右開犯行坦承不諱，而被告先後二次飲酒後駕車當時，其酒
    精濃度各高達每公升一．０九毫克、０．五六毫克，復有酒測單二紙附卷可佐。
    按當人飲酒後，若以呼氣酒精濃度測試器測得之呼氣濃度達到每公升零點五毫克
    時，反應較慢，感覺減低，將影響駕駛；達到每公升０‧七五毫克時，思考與個
    性行為均會改變；達到每公升一‧０毫克時，步態不穩，噁心嘔吐，精神混惑不
    清晰；達到每公升一‧五毫克時，說話不清楚，感覺喪失，視力模糊；達到每公
    升二‧０毫克時，體溫與血糖均降低，肌肉控制差，甚至會導致癲癇發作；達到
    每公升三‧五毫克時，則已經神智不清，反射減低，甚至呼吸抑制，業據行政院
    國軍退除役官兵輔導委員會臺北榮民總醫院以民國八十八年八月五日（八八）北
    總內字第二六八六八號函示明確，且行為人飲酒後其呼氣中酒精濃度如已達於每
    公升０．五五毫克，其肇事率為一般未飲酒者之十倍，此亦有中央警察大學交通
    學系暨交通管理研究所教授蔡志中之研究報告可憑，故被告經警測試其呼氣酒精
    成份為一．０九毫克、０點五六毫克，依照台北榮民總醫院上開函文及前揭學者
    之研究，當已達到服用酒類後不能安全駕駛動力交通工具之狀態。又被告於九十
    年十一月十三日為警查獲時，經員警觀察其行為，則有對員警指揮及交通號誌無
    反應或遲緩，駕駛判斷力顯然欠佳、駕駛過程因忽左忽右、行車不穩等顯然無法
  安全駕駛之情形；於九十一年二月二十六日查獲時，則有車身搖擺不定、下車時
    站立不穩等顯然無法安全駕駛之情形，此有內政部警政署國道公路警察局第五警
    察隊報告書二紙、刑法第一百八十五條之三案件測試觀察紀錄表二紙在卷可稽，
    益足以證明被告二次酒後駕車行為當時，確實已達不能安全駕駛動力交通工具之
    程度無疑。綜上，本案事證明確，被告犯行洵足認定，應予依法論科。
二、核被告所為，係犯刑法第一百八十五條之三公共危險罪，其先後二次犯行，時間
    相距雖近四月，然被告供承渠確有飲酒之習慣，且被告行為態樣相若，所犯為構
    成要件相同之罪名，顯係基於概括犯意反覆為之，為連續犯，應依刑法第五十六
    條規定，以一罪論，並加重其刑。原審論罪科刑固非無見，惟被告第二次於九十
    一年二月二十六日零時三十分許之酒後駕車犯行，與經檢察官聲請簡易判決處刑
    部分既有如上連續犯之裁判上一罪關係，即應認為係在審判範圍內，原審未及審
    酌並致量刑失當均有未合。原審判決既有上開可議之處，即屬無從維持，上訴人
    執此上訴為有理由，自應由本院予以撤銷，另為適法之判決。爰審酌被告酒後駕
    車，對於用路人安全影響至鉅，前經查獲且經聲請簡易判決處刑，竟仍不知律己
    ，及其智識程度、生活狀況，並犯罪後坦承犯行之態度等一切情狀，量處如主文
    所示之刑，並諭知易科罰金之折算標準。
據上論斷，應依刑事訴訟法第四百五十五條之一第一項、第三項、第三百六十四條、
第三百六十九條第一項、第二百九十九條第一項前段、刑法第五十六條、第一百八十
五條之三、第四十一條第一項、罰金罰鍰提高標準條例第二條，判決如主文。
中      華      民      國      九十一      年    五    月    二十三    日
                                  臺灣高雄地方法院刑事第一庭
                                      審判長法  官      林水城
                                            法  官      郭貞秀
                                            法  官      郭佳瑛
右正本證明與原本無異。
不得上訴。
                                            書記官      王美玲
中    華    民    國      九十一      年      五      月      二十三    日
